台灣台中地方法院民事裁定        100年度消債更字第132號
聲請人      許鄭順
即債務人
相對人      華南商業銀行股份有限公司
即債權人
法定代理人  王濬智
代  理  人  賴良茜
相對人      彰化商業銀行股份有限公司
即債權人
法定代理人  陳淮舟
相對人      澳商澳盛銀行集團股份有限公司
即債權人
法定代理人  經天瑞
代  理  人  李軼倫
相對人      玉山商業銀行股份有限公司
即債權人
法定代理人  曾國烈
代  理  人  蔡坤庭
相對人      富全國際資產管理股份有限公司
即債權人
法定代理人  陳文展
相對人      萬榮行銷股份有限公司
即債權人
法定代理人  呂清治
相對人      誠第二資產管理股份有限公司
即債權人
法定代理人  王裕南
相對人      台灣銀行股份有限公司
即債權人
法定代理人  張明道
相對人      國泰人壽保險股份有限公司
即債權人
法定代理人  張發得
相對人      王順家
即債權人              巷16號.
相對人      江正昇
即債權人              4號
相對人      吳進順
即債權人
相對人      李振銓
即債權人              7巷17.
相對人      許金塗
即債權人              號之1
相對人      鄭景斤
即債權人
相對人      陳萬悔
即債權人
相對人      蘇心瑀
即債權人
上列當事人聲請消費者債務清理事件，本院裁定如下：
    主    文
債務人許鄭順自中華民國100年12月21日16時起開始更生程序。
保全處分之聲請駁回。
    理    由
一、按債務人不能清償債務或有不能清償之虞，且無擔保或無優
    先權之債務總額未逾新臺幣1200萬元者，於法院裁定開始清
    算程序或宣告破產前，得向法院聲請更生；又法院開始更生
    程序之裁定，應載明其年、月、日、時，並即時發生效力，
    消費者債務清理條例第3條、第42條第1項、第45條第1項分
    別定有明文。
二、本件聲請人即債務人聲請意旨略以：聲請人負債總額達新台
    幣（下同）7,274,907元，前與最大債權銀行澳盛銀行協商
    ，債權人提出122期，利率年息8%，每月須清償15,000元之
    還款方案，惟未包含債權已外賣給資產管理公司之5筆債務
    ，目前（本金＋利息）合計約300萬元及聲請人所積欠之民
    間債務、擔任保證人之從債務，若全部債務均以澳盛銀行方
    案計算，總計月付金高達50,000元以上，聲請人無法負擔，
    故協商不成立。聲請人目前每月薪資約7萬餘元，惟聲請人
    之配偶無工作，聲請人須負擔個人及4名未成年子女之扶養
    費用，聲請人有誠意還款，但苦於無協商之路無法處理好全
    部債務，爰請求准予裁定開始更生等語。
三、經查：聲請人即債務人非從事營業活動之人，所積欠債務未
    逾1200萬元暨其前與於消費者債務清理條例施行後，曾與最
    大債權銀行協商債務清償方案不成立，聲請人已無法清償債
    務等情，業據提出財產及收入狀況說明書、債權人清冊、財
    團法人金融聯合徵信中心當事人綜合信用報告-債務清理條
    例前置協商專用債權人清冊、台中市政府地方稅務務局98年
    、99年度綜合所得稅各類所得資料清單、全國財產稅總歸戶
    財產查詢清單、前置協商不成立通知書等為據；次查債務人
    現任職台中市政府警察局，薪資約7萬餘元，其須負擔本人
    及4名未成年子女之必要生活費用，亦有台中市政府警察局
    交通警察大隊豐原分隊薪資查詢資料、生活必要支出清單、
    戶籍謄本及支出單據等在卷可按。從而，債務人主張其無法
    清償債務等語，應堪採信。
四、綜上，聲請人請求依消費者債務清理條例裁定准予更生，揆
    諸前揭規定，核無不合，應予准許，爰裁定如主文。
五、至於保全處分部分，因本件既經准予更生，則債權人非依更
    生程序不得行使權利，自無依保全處分再予限制之必要。從
    而，債務人請求保全處分，核無必要，應予駁回。
中    華    民    國   100    年    12   月    21     日
                        臺灣臺中地方法院民事庭
                              法  官  陳文爵
上為正本係照原本作成
本件不得抗告
本裁定已於100年12月21日下午4時公告。
中    華    民    國   100    年    12   月    21     日
                              書記官